臺灣宜蘭地方法院刑事判決                          九十一年度交易字第三二號
    公  訴  人  臺灣宜蘭地方法院檢察署檢察官
    被      告  乙○○
右列被告因過失傷害案件，經檢察官提起公訴（九十一年度偵字第九四號），本院判
決如左：
    主  文
乙○○從事業務之人，因業務上之過失傷害人，處有期徒刑貳月。如易科罰金以參佰
元折算壹日。
    事  實
一、乙○○係受僱於設在宜蘭縣冬山鄉○○路六三巷三三號「亞鑫營造有限公司」（
    以下稱亞鑫公司）承攬宜蘭市○○道宜蘭橋新建工程之工地現場負責人，工程期
    間除負有監督管理工地工程之施作外，對於工程中交通往來之警示、人車安全維
    護亦屬其主要業務範圍，而為從事業務之人。其明知上揭工程在宜蘭市○市道路
    與延平路口中，關於延平路由北南之部分車道（長十二點八公尺、寬七公尺）之
    路面，因施工關係凹凸不平，於未舖設柏油前，係以碎石鋪設暫供通行，且路面
    上有施工使用之模板、水管等障礙物存在。乙○○本應注意於前揭鋪設碎石之施
    工路段與正常路面不同，而應設置警告標誌，且警告標誌設置位置與警告標的物
    起點之距離，應配合行車速率，設置位置必須明顯，並不得少於安全停車視距。
    並於施工路段附近設置施工標誌，以告示前方道路施工，車輛減速慢行或改道行
    駛，以避免危險發生，且依當時情形，並無不能注意之情，竟疏未注意於前開施
    工路段依規定設置警告標誌及施工標誌，以警告過往車輛減速慢行或改道行駛。
    九十年六月二十五日晚上十時許，適有甲○○騎乘車號ＵＸＳ－九八九號機車沿
    宜蘭市○○路由北往南（即宜蘭市方向）行駛，經該碎石及有工程障礙物之路段
    ，因為未見警示標誌或燈光，誤以該路段路況正常，而予駛越，而造成所騎乘之
    機車打滑而不慎滑倒，造成甲○○受有左橈骨末端骨折之傷害。
二、案經甲○○訴由宜蘭縣警察局宜蘭分局報告台灣宜蘭地方法院檢察署檢察官偵查
    起訴。
    理  由
一、訊據被告乙○○固坦承係上開亞鑫公司承攬宜蘭市○○道宜蘭橋新建工程之現場
    負責人，負責該工程現場施工狀況及安全措施維護，並明知上揭工程關於宜蘭市
    ○○道與延平路路口，延平路部分車道路面（長十二點八公尺、寬七公尺），因
    僅鋪碎石尚未舖設柏油而凹凸不平，且有施用所遺留之工作物在地上，卻未於道
    路施工路段附近設置警告標誌及施工標誌，以告示人車前方道路施工，車輛應減
    速慢行或改道行駛等情及被害人甲○○於上揭時、地，騎乘前述機車，因車輛打
    滑，而不慎滑倒受傷等事實坦承不諱，並有道路交通事故調查報告表、現場照片
    數幀可稽。而被害人甲○○確受有前述傷害，此亦有財團法人羅許基金會羅東博
    愛醫院診斷證明書可參。
二、按工程進行中，應樹立警告標誌；道路施工路段亦應設置警告標誌，而警告標誌
    設置位置與警告標的物起點之距離，應配合行車速率，設置位置必須明顯，並不
    得少於安全停車視距。並於施工路段附近設置施工標誌，以告示前方道路施工，
    車輛減速慢行或改道行駛。道路交通安全規則第一百四十三條前段、道路交通標
    誌標線號誌設置規則第二十二條第四款、第二十三條第四款、第一百四十二條分
    別定有明文。被告乙○○自承於上開肇事路段僅有碎石鋪設，尚未舖設柏油，且
    仍有施用所用之模板、水管等工作物，雜置其上，此並有現場照片數張可參，是
    上揭鋪設碎石與置有雜物路段，當會影響行車狀況，至為明顯。故維護現場工地
    安全之被告乙○○，就前述施用所使用之路段，自應注意首開規定，妥善於所施
    工路段附近設置警告標誌，且警告標誌設置位置與警告標的物起點之距離，應配
    合行車速率，設置位置必須明顯，並不得少於安全停車視距；並於施工路段附近
    設置施工標誌，以告示前方道路施工，車輛減速慢行或改道行駛，以避免危險發
    生，且依當時情形，並無不能注意之情，然依上開道路交通事故調查報告表、現
    場照片所示，並無警告標誌或施工標誌；而負責現場車禍處理之宜蘭縣警察局宜
    蘭分局警員即證人丙○○亦到庭結證稱：並無警告標誌之設置，而當時燈光昏暗
    ，路面是碎石路面，板模、石頭等障礙物就在路上等語屬實。然依當時情形，被
    告乙○○並無不能注意之情，竟疏未注意於前開施工路段附近依規定設置施工、
    警告標誌，告示車輛減速或改道，其疏於注意，致被害人甲○○行經前揭施工路
    段，誤以該路段路況正常而駛越，造成車輛打滑，而滑倒受傷，是被告乙○○之
    行為，自有過失。而被告乙○○之過失行為與被害人甲○○之傷害結果間具有相
    當因果關係。是被告乙○○之過失情節，當可認定，應依法論科。
三、被告係受僱於亞鑫公司承攬宜蘭市○○道宜蘭橋新建工程之工地現場負責人，工
    程期間除負有監督管理工地工程之施外，對於工程中交通往來之警示、人車安全
    維護亦屬其主要業務範圍，而為從事業務之人。是核被告所為係犯刑法第二百八
    十四條第二項前段之業務過失傷害罪。爰審酌被告過失情形、造成被害人之傷害
    情形與損害程度，未與告訴人達成和解並予賠償等一切情狀，量處如主文所示之
    刑，並諭知易科罰金之折算標準。
據上論斷，應依刑事訴訟法第二百九十九條第一項前段、刑法第二百八十四條第二項
前段、第四十一條第一項、罰金罰鍰提高標準條例第一條前段、第二條，判決如主文
。
本案經檢察官林慧到庭執行職務。
中      華      民      國      九十一    年    五    月     二十九     日
                                      臺灣宜蘭地方法院刑事第二庭
                                          法  官  蔡  仁  昭
右正本證明與原本無異。
如不服本判決，應於判決送達後十日內，向本院提出上訴狀。（應附繕本）
                                          書記官  吳  慧  芳
中      華      民      國      九十一    年    五月      三十      日
所犯法條：
中華民國刑法第二百八十四條第二項
從事業務之人，因業務上之過失傷害人者，處一年以下有期徒刑、拘役或一千元以下
罰金，致重傷者，處三年以下有期徒刑、拘役或二千元以下罰金。
